

Cuento con más de 8 años en el mundo del diseño web.
Desarrollando páginas web, tanto su diseño como la maquetación en HTML, CSS, Bootstrap y JavaScript, React o Vue.

Este año decidí ampliar mi perfil hacia el área de la programación realizando un bootcamp en Full Stack, motivado a seguir especializándome como Front End.

Soy una persona proactiva, que cuenta con iniciativa propia bajo el objetivo de conseguir los mejores resultados. Me gusta involucrarme al 100% en cada proyecto que llevo a cabo y estoy acostumbrado a trabajar en equipo aportando soluciones creativas.

#### CONTACTO

Nombre

Eudes Guzmán Guerrero

Teléfono

684 070 152

Email

eudesgg19@gmail.com

Github

/EudesGuzman

Behance /eudesguzman

# EUDES GUZMÁN

- DISEÑADOR WEB UX/UI && FULL STACK -

## EDUCACIÓN

## CURSO DE DESARROLLO DE APLICACIONES WEB

ESCUELA DE ORGANIZACIÓN INDUSTRIAL

Jul. 2020 - Nov. 2020

## **BOOTCAMP - DESARROLLADOR DE SOFTWARE FULL-STACK**

4GEEKS ACADEMY

Jun. 2020 - Oct. 2020

#### BOOTCAMP - UX / UI DESIGN

**UXER SCHOOL** 

Sept. 2019 - Dic. 2019

## MÁSTER EN MARKETING DIGITAL, PUBLICIDAD Y DISEÑO

NETT FORMACIÓN

Feb. 2018 - Feb. 2019

## MÓDULO SUPERIOR GESTIÓN COMERCIAL Y MARKETING

LINKIA FP

Sept. 2014 - Jun. 2016

#### **EXPERIENCIA**

## PROYECTO FINAL - FULL STACK

Jul. 2020 - Oct. 2020

KOTOKAN E-LEARNING

Proyecto realizado con HTML, CSS, Bootstrap, JavasScript y React en el Front-end y para el Back-end Python, MySQL y SQLAlchemy.

## DISEÑO WEB

Feb. 2018 - Feb. 2019

STAMINA MARKETING

Como diseñador web en la agencia de marketing era el encargado de realizar tanto el diseño como la maquetación de las webs, además del briefing, mantenimiento y atención al cliente.

#### **RESPONSABLE WEB**

Mar. 2016 - Dic. 2017

ROALI S.L.

Encargado del diseño y la gestión de las tiendas online del grupo empresarial utilizando Woocommerce y Prestashop.

### DISEÑO WEB / MARKETING

Oct. 2015 - Feb. 2016

RAIN FOREST, S.L - BIOPARC

Encargado del mantenimiento de la web biobarcfuengirola.es además de trabajar en la imagen digital de la marca con enfoque al usuario.

## DISEÑO WEB Y PROGRAMACIÓN

Feb. 2014 - Jun. 2015

AGENCIA DE PROMOCIÓN Y DESARROLLO

Contrato de formación donde desarrollé los conocimientos en HTML, CSS y buenas prácticas de programación.